【裁判字號】    99,易,169
【裁判日期】    990702
【裁判案由】    竊盜
【裁判全文】
臺灣臺東地方法院刑事判決               99年度易字第169號
公  訴  人  臺灣臺東地方法院檢察署檢察官
被      告  甲○○
上列被告因竊盜等案件，經檢察官提起公訴（99年度偵字第1070
號），本院行簡式審判程序，判決如下：
    主    文
甲○○竊盜，累犯，處有期徒刑伍月，如易科罰金，以新臺幣壹
仟元折算壹日；又竊盜，累犯，處有期徒刑伍月，如易科罰金，
以新臺幣壹仟元折算壹日。應執行有期徒刑玖月，如易科罰金，
以新臺幣壹仟元折算壹日。
    犯罪事實
一、甲○○前因犯施用第一級毒品之罪，經本院於民國92年9月1
    日以92年度訴字第179號判處有期徒刑8月確定，又因竊盜案
    件，經本院以93年度易字第 136號判處有期徒刑1年2月，嗣
    經臺灣高等法院花蓮分院於94年1月7日以93年度上易字第11
    1號判決上訴駁回確定，該二罪經臺灣高等法院花蓮分院以9
    4年度聲字第51號裁定應執行有期徒刑1年9月，而於94年6月
    14日確定；再因偽造文書案件，經本院以93年度東簡字第19
    5號判處有期徒刑6月，嗣經本院以94年度簡上字第17號判決
    上訴駁回，於94年6月23日確定，又因竊盜案件，經本院於9
    4年5月30日以94年度東簡字第122號判處有期徒刑4月確定，
    復因犯施用第一級毒品及施用第二級毒品之罪，經本院以94
    年度訴字第129號各判處有期徒刑10月、4月，而於94年9月1
    2日確定，上開四罪嗣經本院於96年7月16日以96年度聲減字
    第71號裁定各減為有期徒刑3月、2月、5月、2月，並應執行
    有期徒刑10月確定，而於96年 7月16日執畢出監；另因竊盜
    案件，經本院以96年度易字第382號判處有期徒刑9月，而於
    97年1月3日確定，又因犯施用第一級毒品及施用第二級毒品
    之罪，經本院於97年1月14日以96年度訴字第320號各判處有
    期徒刑11月、6月確定，前揭三罪嗣經本院於97年4月15日以
    97年度聲字第91號裁定應執行有期徒刑1年11月確定，並於9
    8年8月16日徒刑執行完畢，而於同年月20日出監在案。
二、甲○○猶不知悔改，竟先後於下列時、地，分別為下列竊盜
    行為：
(一)意圖為自己不法之所有，於99年4月間（99年4月15日前）某
    日晚間6、7時許，在交通部臺灣鐵路管理局臺東站（址設臺
    東縣臺東市○○路101巷598號）附近停車場內，以其所有鑰
    匙1支，插入丙○○所有（登記名義人為乙○○）車牌號碼K
    3-9852號自用小貨車（起訴書誤載為自用小客車）之電門鑰
    匙孔內，以啟動電門而竊取該自用小貨車（起訴書誤載為僅
    竊取該車車牌，業據公訴人當庭更正之），得手後據為己有
    。
(二)復另行起意，而意圖為自己不法之所有，於上揭日期約兩星
    期後（即99年 4月25日至同年5月7日間）之某日下午4、5時
    許，在前開停車場內，見丁○○所有停放在該處之車牌號碼
    IK-1242號自用小貨車，車門鑰匙孔內插有該車之鑰匙1支，
    乃以該非其所有之鑰匙啟動該車電門，而竊取該自用小貨車
    及插附其上之鑰匙，得手後據為己有。
三、案經臺東縣警察局臺東分局報告臺灣臺東地方法院檢察署檢
    察官偵查起訴。
    理    由
一、本案被告甲○○所犯均係死刑、無期徒刑、最輕本刑為三年
    以上有期徒刑以外之罪，亦非高等法院管轄之第一審案件，
    而被告於本院行準備程序中就被訴事實皆為有罪之陳述，經
    告知簡式審判程序之旨，並聽取公訴人、被告之意見後，本
    院依刑事訴訟法第 284條之1、第273條之1第1項規定，由法
    官獨任裁定進行簡式審判程序，合先敘明。
二、訊據被告甲○○對上揭犯罪事實均坦白承認，核與證人即被
    害人丁○○於99年 5月13日警詢時所證述之被害情節大致相
    符，復經證人李明榮於警詢時證述明確，並有臺東縣警察局
    臺東分局搜索、扣押筆錄及扣押物品目錄表、刑案現場測繪
    圖、車輛尋獲電腦輸入單、贓物認領保管單各1紙、失車-唯
    讀案件基本資料、車籍查詢-基本資料詳細畫面列印資料各2
    紙、查獲現場、失竊車輛及鑰匙照片 9張等件在卷可稽，足
    認被告之自白與事實相符，本案事證已臻明確，被告犯行均
    堪認定，應予依法論科。
三、核被告甲○○於犯罪事實二所為，均係犯刑法第320條第1項
    之普通竊盜罪。又被告上開所犯二罪，犯意各別，行為互殊
    ，應予分論併罰。再被告有如犯罪事實一所載之論罪科刑及
    執行情形，此有臺灣高等法院被告前案紀錄表等件附卷可憑
    ，其受有期徒刑之執行完畢後，5 年以內故意再犯法定刑為
    有期徒刑之罪，均為累犯，應各依法加重其刑。爰審酌被告
    年值中壯，四肢俱全，竟不思腳踏實地正當營生，反屢犯竊
    盜等罪行，其前已受有論罪科刑及執行之情形業如上述，素
    行堪認不良，出監後仍不知悔改，惕己遷善，僅因缺乏代步
    工具，即分別以自備或利用他人之鑰匙，恣意竊取被害人丙○○、丁○○前揭所有之自用小貨車，其所為對他人財產安
    全及社會治安與經濟秩序之危害著非輕微，亦徵其法治觀念
    之薄弱，又其竊盜所得之財物中，車牌號碼 IK-1242號自用
    小貨車除車牌外，餘已由警發還予被害人丁○○領回，此有
    贓物認領保管單存卷可查，另車牌號碼 K3-9852號自用小貨
    車除車牌外，餘則未歸還予被害人丙○○，業據被害人丙○○到庭陳述明確，復未賠償被害人等人所受之財物損害或與
    渠等達成民事和解，所為甚屬不該，本不宜輕縱之，惟念及
    被告犯後尚知坦承全部犯行，態度非惡，且其前開犯罪所竊
    得之財物，價值輕重雖非同一，然均非屬價昂值鉅之物，兼
    衡酌其智識程度、生活與經濟狀況、犯罪之動機、目的、所
    受刺激、手段、情節及實際所得、與被害人等人互不相識等
    一切情狀，分別量處如主文所示之刑，並定其應執行之刑，
    併均諭知易科罰金之折算標準。
據上論斷，應依刑事訴訟法第284條之1、第273條之1第1項、第2
99條第1項前段，刑法第320條第 1項、第47條第1項、第41條第1
項前段、第8項、第51條第5款，刑法施行法第1條之1第1項、第2
項前段，判決如主文。
本案經檢察官戊○○到庭執行職務
中    華    民    國    99    年     7    月     2    日
                  刑事第四庭  法  官  劉正偉
以上正本證明與原本無異。
如不服本判決應於收受送達後10日內向本院提出上訴書狀，並應
敘述具體理由；其未敘述上訴理由者，應於上訴期間屆滿後20日
內向本院補提理由書（均須按他造當事人之人數附繕本）。「切
勿逕送上級法院」。告訴人或被害人對於本判決如有不服，請書
具不服之理由狀，請求檢察官上訴者，其上訴期間之計算係以檢
察官收受判決正本之日期為準。
                              書記官  姚佳華
中    華    民    國    99    年    7     月    5     日
附錄論罪科刑法條全文：
中華民國刑法第320條第1項：
意圖為自己或第三人不法之所有，而竊取他人之動產者，為竊盜
罪，處5年以下有期徒刑、拘役或5百元以下罰金。

司法院資訊處製作；財團法人民間司法改革基金會備份。
